【裁判字號】    89,自緝,638
【裁判日期】    891229
【裁判案由】    違反動產擔保交易法
【裁判全文】
台灣台中地方法院刑事判決                        八十九年度自緝字第六三八號
    自  訴  人  乙○○即車王機車行  設台中市○區○○路三四九號一樓
    代  理  人  丙 ○ ○
    被      告  甲○○○
    選任辯護人  熊 賢 琪  律師
右列被告因違反動產擔保交易法案件，經自訴人提起自訴，本院判決如左：
    主      文
甲○○○無罪。
    理      由
一、自訴意旨略以：被告甲○○○於民國八十七年五月十四日，以動產擔保交易附條
    件買賣之方式，向自訴人所經營之「車王機車行」購買車牌ＶＯＨ—２０５號機
    車一輛，為動產擔保交易之債務人。約定總價金新台幣（下同）四萬一千四百元
    ，分十二期付款，每月一期，每期應給付三千四百五十元，標的物之存放處所在
    台中市○○○街三八號三樓之一一居住處，在價金未付清之前，標的物之所有權
    仍屬自訴人所有，被告僅得依約占有使用。不料被告取得標的物後，僅繳款至八
    十七年九月十六日，尚欠二萬五千七百六十元，竟意圖為自己不法之利益，將該
    標的物遷移藏匿，不知去向，致生損害於自訴人，因認被告涉有違反動產擔保交
    易法第三十八條之罪嫌。
二按犯罪事實應依證據認定之，無證據不得推定其犯罪事實，又不能證明被告犯罪
    或其行為不罰者，應諭知無罪之判決，刑事訴訟法第一百五十四條第三百零一
    條第一項分別定有明文。
三、訊據被告固不諱言以動產擔保交易附條件買賣之方式，向自訴人購買前揭機車一
    輛，惟堅決否認有何違反動產擔保交易法之犯行，辯稱機車購買後，因遭受婚姻
    暴力之傷害，至桃園縣從事看護工作，機車則交由兒子紀杏熹使用及繳款，不知
    紀杏熹未續繳期款，且該機車於八十七年十二月間被竊，其丈夫與兒子於八十八
    年一月間始搬離台中市○○○街三八號三樓之一一居住處所，並無意圖為自己不
    法之利益，將機車遷移藏匿之行為等語。經查：被告所辯，核與證人紀杏熹到庭
    證述：ＶＯＨ─２０５號機車係我媽媽買給我用的，分期付款的錢由我繳，於八
    十七年十二月二十二日，在北屯路四○七號失竊，有向台中市北屯派出所報案，
    分期付款到八十七年九月十六日，因當時沒有工作，媽媽在桃園上班，所以沒有
    繼續付款，八十八年一月間，才搬離台中市○○○街三八號三樓之一一住處等語
    相符，並有驗傷診斷書及車輛竊盜、車牌失竊資料個別查詢報表各一份在卷可憑
    ，足見被告所辯，尚可採信。是該動產擔保交易標的物之機車既在被告舉家遷出
    台中市○○○街三八號三樓之一一居住處所前，即已失竊，被告當無意圖不法之
    利益而擅自遷移或處分之行為，自不得令被告負違反動產擔保交易法之罪責。此
    外，復查無其他積極證據足資證明被告有何犯行，本件係不能證明被告犯罪，應
    為無罪之諭知。
四據上論斷，應依刑事訴訟法第三百四十三條、三百零一條第一項，判決如主文。
中      華      民      國    八十九    年     十二     月    二十九    日
                                      法  官  張  恩  賜
右正本證明與原本無異。
如不服本判決，應於判決送達後十日內，向本院提出上訴狀（須附繕本）。
                                      書記官
中      華      民      國    八十九    年     十二     月    二十九    日


司法院資訊處製作；財團法人民間司法改革基金會備份。
